臺灣高等法院臺中分院刑事裁定　　　　　　　　　九十二年度毒抗字第一○一七號
　　抗　告　人
　　即　被　告　甲○○
右抗告人因違反毒品危害防制條例案件，經檢察官聲請強制戒治，不服臺灣台中地方
法院中華民國九十二年十一月十七日第一審裁定（九十二年度毒聲第二七八○號），
提起抗告，本院裁定如左：
      主  文
抗告駁回。
      理  由
一、按經觀察、勒戒後，有繼續施用毒品之傾向者，由檢察官聲請法院裁定令入戒治
    處所施以強制戒治，其期間為一年；強制戒治或保護管束期滿，五年以內再犯第
    十條之罪者，應由檢察官聲請法院裁定令入戒治處所施以強制戒治。三犯以上者
    亦同，毒品危害防制條例第二十條第二項、第二十三條第二項定有明文。
二、本件抗告意旨略以：被告從事木屑及垃圾回收工作，每日吸入大量廢氣，致引起
    肺部病變，繼而咳嗽不止，所以被告就逕行到西藥房購買成藥「嘜嗽」止咳口服
    液服用，因「嘜嗽」口服液內含有「可待因」成分，而被告服用「嘜嗽」口服液
  已有一段時日，所以體內殘留有「可待因」，故尿液檢測會有陽性反應，被告確
    實沒有使用毒品，請求傳訊「國安藥局」負責人證明被告確實有到該藥局購買「
    嘜嗽」口服液服用云云。
三、經查被告甲○○於民國（下同）九十年間，因施用毒品案件經原審法院以九十年
    度毒聲字第四八六０號裁定送觀察、勒戒後，認有繼續施用毒品傾向，原審法院
    以九十年度毒聲字第五三一０號裁定令入戒治處所施以強制戒治，嗣經原審法院
    以九十一年度毒聲字第一五七五號裁定停止戒治，所餘戒治期間付保護管束，期
    間至九十一年十月二十八日屆滿，保護管束未被撤銷，而由臺灣臺中地方法院檢
    察署檢察官於九十一年十一月十二日以九十一年度戒毒偵字第四五四號處分不起
    訴確定。詎被告復於九十二年七月十四日晚間八時三十五分起回溯四十八小時內
    某時，在不詳地點，以不詳方法施用第一級毒品海洛因一次，嗣於九十二年七月
    十四日晚間八時三十五分，為警通知定期採尿送驗查悉等情，有前開不起訴處分
    書及中山醫學大學附設醫院藥物濫用檢測中心出具之檢驗報告一紙附卷可稽，被
    告於強制戒治期滿，經檢察官為不起訴處分後，五年內再犯毒品危害防制條例第
    十條第一項之施用第一級毒品罪，原審法院依檢察官之聲請，依首開規定令入戒
    治處所施以強制戒治，期間壹年，於法並無不合。抗告人抗告意旨以其係因服用
    含有「可待因」成分之止咳藥，致尿液呈陽性反應，其並無使用毒品云云，惟查
    抗告人於九十二年七月十四日晚間八時三十五分許經警訊問後所採集尿液，係以
    氣相層析質譜儀（ＧＣ／ＭＳ）方式檢驗有嗎啡陽性反應，有卷附之中山醫學大
    學附設醫院藥物濫用檢測中心出具之檢驗報告可證，而以氣相層析質譜儀之方法
    作藥物及其代謝產物之定性及定量分析檢驗者，幾乎不會有偽陽性反應產生，亦
    即如尿液中未含有煙毒之反應者，即不可能產生因藥物所引起之偽陽性反應，有
    行政院國軍退除役官兵輔導委員會榮民總醫院八十三年四月七日（八三）北總內
    字第○三○三九號函可按；法務部調查局第六處八十五年九月二十六日（85 ）
    發技字第八五一一四九五二號函亦稱﹕使用氣相層析質譜儀分析法確認者，「可
    完全排除偽陽性之干擾」。可見若經以氣相層析質譜儀分析法確認者，可完全排
    除服用藥物可能產生之偽陽性之干擾。因此，抗告人縱有服用前開含有「可待因
    」之成藥，依上述說明，已不致於檢驗時發生偽陽性之反應，況抗告人尿液檢驗
    報告載明：嗎啡陽性反應，可待因陰性反應，是抗告人顯有施用第一級毒品海洛
    因，其前開所辯，顯無可採。至於抗告人請求傳喚國安藥局負責人證明抗告人確
    實有到該藥局購買「嘜嗽」口服液一節，查該藥局負責人縱能證明抗告人確有到
    該藥局購買「嘜嗽」口服液，然並無法證明抗告人確實於採尿前有服用該藥物，
    是以該請求對於案情之釐清自無必然之關係，況抗告人縱有服用該止咳口服液，
    對其有施用第一級毒品犯行之認定並無影響，已如前述，是抗告人聲請傳喚證人
    即無必要。綜上所述，本件抗告為無理由，應予駁回。
四、據上論斷，應依刑事訴訟法第四百十二條，裁定如主文。
中      華      民      國    九十三    年    一        月    六        日
                                   臺灣高等法院臺中分院刑事第三庭
                                       　審判長法  官　陳　朱  貴
                                               法　官  廖  柏　基
                                             　法　官  劉　連　星
右正本證明與原本無異。
不得抗告。
                                               書記官  李  妍  嬅
中      華      民      國　  九十三     年      一      月     七      日
                                                              　　　　　Ｆ
